【裁判字號】    99,易,1347
【裁判日期】    990630
【裁判案由】    毒品危害防制條例
【裁判全文】
臺灣臺北地方法院刑事判決              99年度易字第1347號
公  訴  人  臺灣臺北地方法院檢察署檢察官
被      告  甲○○
上列被告因毒品危害防制條例案件，經檢察官提起公訴（99年度
毒偵字第838號），本院判決如下：
    主  文
甲○○施用第二級毒品，累犯，處有期徒刑肆月，如易科罰金，
以新臺幣壹仟元折算壹日，扣案之第二級毒品甲基安非他命壹包
（驗餘淨重零點伍貳玖捌公克），沒收銷燬之;又施用第二級毒
品，累犯，處有期徒刑肆月，如易科罰金，以新臺幣壹仟元折算
壹日，扣案之吸食器壹組、塑膠袋拾個及塑膠吸管壹支沒收。應
執行有期徒刑陸月，如易科罰金，以新臺幣壹仟元折算壹日，扣
案之第二級毒品甲基安非他命壹包（驗餘淨重零點伍貳玖捌公克
），沒收銷燬之;吸食器壹組、塑膠袋拾個及塑膠吸管壹支沒收
。
    事  實
一、甲○○前於民國87年間因施用毒品案件，經臺灣板橋地方法
    院以87年度毒聲字第3499號裁定送觀察、勒戒後，認其無繼
    續施用毒品之傾向，執行完畢釋放，由臺灣板橋地方法院檢
    察署檢察官以87年度偵字第26397號為不起訴處分確定。又
    於88年間因犯施用毒品案件，經本院以88年度毒聲字第3290
    號裁定送觀察勒戒後，認其無繼續施用毒品之傾向，於89年
    1月15日執行完畢釋放，並由臺灣臺北地方法院檢察署檢察
    官以89年度毒偵字第178號為不起訴處分確定。嗣再於89年
    間因犯施用毒品案件，經本院以89年度毒聲字第2841號裁定
    送強制戒治並聲請簡易判決處刑，強制戒治處分部分，於90
    年7月6日獲准停止戒治出監，於90年12月25日保護管束期滿
    未被撤銷，視為執行完畢。其嗣復於94年間因犯施用毒品案
    件，經本院於95年2月6日以94年度易字第942號判處有期徒
    刑8月確定，於95年5月20日縮刑期滿執行完畢。其後再於97
    年間因犯詐欺罪，經本院於97年6月5日以97年度簡字第1705
    號判處有期徒刑3月確定於97年11月26日縮刑期滿執行完畢
    。竟猶不知悔改，復基於施用第二級毒品之犯意:
  (一)於99年2月10日23時30分許，在臺北市○○區○○街39巷37
    號住處，施用第二級毒品甲基安非他命1次。嗣於翌(11)日7
    時30分許，在臺北市○○區○○街91號前，為警查獲，並扣
    得第二級毒品甲基安非他命1包（原淨重0.53公克，驗餘淨
    重0.5298公克）等物。
  (二)於99年3月10日19時許，在臺北市○○區○○街39巷37號住
    處，施用第二級毒品甲基安非他命1次。嗣經警於翌(11)日
    11時50分許，持本院核發之搜索票，至上址搜索，並扣得吸
    食器1組、塑膠袋10個及塑膠吸管1支等物。
二、案經臺北市政府警察局松山分局報告臺灣臺北地方法院檢察
    署檢察官偵查起訴。
    理  由
一、上揭犯罪事實，分據被告於本院審理時坦承不諱，且被告於
    上揭時、地，為警查獲後，經警採集其尿液送驗結果，呈甲
    基安非他命類陽性反應，亦有經被告簽署確認之臺北市政府
    警察局偵辦毒品案件尿液檢體委驗單、臺灣尖端先進生技醫
    藥股份有限公司分別於99年3月3日、99年3月25日出具之濫
    用藥物檢驗報告（參毒偵字第838號卷第44、50頁及毒偵字
    第121233、34頁）在卷可稽。又被告於99年2月11日7時30分
    許，為警查獲時，扣得其所有之毒品1包，以及於99年3月11
    日11時50分許，為警查獲時扣得其所有之吸食器1組、塑膠
    袋10個及塑膠吸管1支等物，有前開扣案物，及自願受搜索
    同意書、搜索票、搜索扣押筆錄、扣押物品目錄表在卷可參
    （參毒偵字第838號卷第11-14頁、毒偵字第1212號卷第7-
    10頁頁）。該扣案之毒品經送請交通部民用航空局航空醫務
    中心鑑定結果確含有第二級毒品甲基安非他命成分，復有該
    中心於99年3月15日所出具之航藥監字第0991676號毒品鑑定
    書在卷可考（參毒偵字第838號卷第57頁）。按安非他命經
    施用進入人體後，經人體代謝作用，約70 %於24小時內自尿
    中排出，約90%於96小時內自尿中排出，最長可能不會超過4
    日（行政院衛生署藥物食品檢驗局81年2月8日（81）藥檢壹
    字第001156號函參照）。是本件被告於前開時間經採集尿液
    送驗結果，既均呈甲基安非他命陽性反應，自足徵被告確有
    施用第二級毒品甲基安非他命之行為。足認被告於本院審理
    中所為之任意性自白，應與事實相符，而可採信。被告前於
    87年間因施用毒品案件，經臺灣板橋地方法院以87年度毒聲
    字第3499號裁定送觀察、勒戒後，認其無繼續施用毒品之傾
    向，執行完畢釋放，由臺灣板橋地方法院檢察署檢察官以87
    年度偵字第26397號為不起訴處分確定。又於88年間因犯施
    用毒品案件，經本院以88年度毒聲字第3290號裁定送觀察勒
    戒後，認其無繼續施用毒品之傾向，於89年1月15日執行完
    畢釋放，並由臺灣臺北地方法院檢察署檢察官以89年度毒偵
    字第178號為不起訴處分確定。嗣再於89年間因犯施用毒品
    案件，經本院以89年度毒聲字第2841號裁定送強制戒治並聲
    請簡易判決處刑，強制戒治處分部分，於90年7月6日獲准停
    止戒治出監，於90年12月25日保護管束期滿未被撤銷，視為
    執行完畢。以及於94年間因犯施用毒品案件，經本院於95年
    2月6日以94年度易字第942號判處有期徒刑8月確定，於95年
    5月20日縮刑期滿執行完畢，此有臺灣高等法院被告前案紀
    錄表在卷可稽。其又犯本件施用第二級毒品罪，自應依法論
    科。
二、按甲基安非他命屬毒品危害防制條例第2條第2項第2款所規
    定之第二級毒品。是核被告二次所為，均係犯毒品危害防制
    條例第10條第2項之施用第二級毒品罪。其二次施用第二級
    毒品甲基安非他命時，分別持有第二級毒品甲基安非他命之
    低度行為，各為其施用之高度行為所吸收，均不另論罪。被
    告所犯上開二罪，犯意各別，行為互殊，應分論併罰之。被
    告前於94年間因犯施用毒品案件，經本院於95年2月6日以94
    年度易字第942號判處有期徒刑8月確定，於95年5月20日縮
    刑期滿執行完畢。其後再於97年間因犯詐欺罪，經本院於97
    年6月5日以97年度簡字第1705號判處有期徒刑3月確定於97
    年11月26日縮刑期滿執行完畢，此有前開紀錄表在卷可按，
    其於受有期徒刑之執行完畢，5年內故意再犯本件有期徒刑
    以上之罪，均應依刑法第47條第1項規定，論以累犯，並均
    加重其刑。爰審酌被告已因施用毒品案件，而接受觀察勒戒
    、強制戒治之處分及科刑執行，其於前次犯施用毒品罪受科
    刑執行後近4年再犯本件施用毒品罪，枉費戒除毒癮之努力
    ，並參酌施用毒品係屬自戕行為，且被告於犯後復已坦承犯
    行等一切情狀，分別量處如主文所示之刑，併分別諭知易科
    罰金之折算標準。並定其應執行刑，及諭知易科罰金之折算
    標準。扣案之第二級毒品甲基安非他命1包，分別原淨重0.5
    3公克，除取樣0.0002公克，於鑑定時已用磬，失其違禁物
    之性質，不另為沒收之諭知外，驗餘淨重0.5298公克，併依
    毒品危害防制條例第18條第1項前段，宣告沒收銷燬之。扣
    案之吸食器1組、塑膠袋10個及塑膠吸管1支，為被告所有，
    供犯本罪所用之物，業據被告供明在案，爰併依刑法第38條
    第1項第2款宣告沒收。至被告於99年2月10日施用毒品所用
    之鋁鉑紙，並未扣案，且被告辯稱非其所有之物，現已不存
    在，而卷內亦無證據證明該物為被告所有，且仍屬存在，爰
    不另為沒收之諭知，附此敘明。
據上論斷，應依刑事訴訟法第284條之1第1項、第299條第1項前
段，毒品危害防制條例第10條第2項、第18條第1項前段，刑法第
11條前段、第47條第1項、第41條第1項前段、第51條第5款、第3
8條第1項第2款，判決如主文。
本案經檢察官蔡彥守到庭執行職務
中    華    民    國    99    年    6     月    30    日
                  刑事第四庭   法  官   李桂英
上正本證明與原本無異。
如不服本判決，應於判決送達後10日內（應抄附繕本）向本院提
出上訴狀（上訴書狀應敘述具體理由。上訴書狀未敘述上訴理由
者，應於上訴期間屆滿後20日內補提理由書於原審法院。）。
                               書記官   嚴君珮
中    華    民    國    99    年    6     月    30    日
附錄本案論罪科刑法條全文:
毒品危害防制條例第10條
施用第一級毒品者，處 6 月以上 5 年以下有期徒刑。
施用第二級毒品者，處 3 年以下有期徒刑。

司法院資訊處製作；財團法人民間司法改革基金會備份。
